# 外币报表折算勾稽问题

提问人：钢齿 侠 Laura 时间：2022-03-24 13:25:38
请教@chenyiwei，求教老师，外币报表折算，资产负债表用期末汇率，损益表用平均汇率，涉及到勾稽的时候，两者用的汇率不一致，坏账跌价备抵科目与资产减值损失和信用减值损失会有一个汇兑差异放在了其他综合收益，但是这样会导致勾稽不一致，是直接呈现勾稽不一致，还是将减值损失科目调成勾稽一致，剩下的损益放在其他综合收益里面

回答人：chenyiwei
对于需要在附注中披露增减变动数的资产负债表项目，一般掌握的折算方法是：期初余额按期初即期汇率折算，期末余额按期末即期汇率折算，本期增减变动数（可能与利润表有对应关系）
按本期平均汇率折算（即折算汇率与利润表项目一致，折算后保持与利润表项目之间的对应勾稽关系），由此导致的差额单设“汇率调整”项目作为平衡数。
即：折算后的运算关系是：期初余额+/-本期增减+汇率调整=期末余额。